臺灣臺北地方法院民事判決
111年度訴字第2696號
原      告  狄慶蘭  



被      告  陳風岳（原名陳哲偉）

            趙耿頡  

共      同
訴訟代理人  邢越律師  
上列當事人間返還款項事件，本院於民國111年7月12日言詞辯論
終結，判決如下：
    主      文
被告陳風岳應給付原告新臺幣柒拾捌萬肆仟參佰元，及自民國一
百一十一年六月八日起至清償日止，按年息百分之五計算之利息
。
被告趙耿頡應給付原告新臺幣柒拾捌萬陸仟伍佰元，及自民國一
百一十一年六月八日起至清償日止，按年息百分之五計算之利息
。
訴訟費用由被告各負擔二分之一。
本判決第一項於原告以新臺幣貳拾陸萬貳仟元為被告陳風岳供擔
保後，得假執行；但被告陳風岳如以新臺幣柒拾捌萬肆仟參佰元
為原告預供擔保，得免為假執行。
本判決第二項於原告以新臺幣貳拾陸萬參仟元為被告趙耿頡供擔
保後得假執行，但被告趙耿頡如以新臺幣柒拾捌萬陸仟伍佰元為
原告預供擔保，得免為假執行。
    事實及理由
一、原告起訴主張略以：被告與訴外人陳妤茵於民國103年4月間
    推由陳妤茵出面向原告借款新臺幣（下同）3,000,000元作
    為投資所需基金，至110年4月30日止，被告與陳妤茵已償還
    原告1,570,000元，尚餘1,430,000元未付，原告遂向新北市
    三重區調解委員會申請調解，與渠等簽立清償債務協議書（
    下稱系爭協議書），約定由被告自110年4月起至115年3月止
    ，分60個月，以本息平均攤還法計算，被告每月應償還金額
    為13,493元。詎除被告陳風岳於110年6月15日還款2,000元
    外，被告趙耿頡均未清償，依系爭協議書，債務視為全部到
    期，並另應加付未還餘額10%之違約金，故被告陳風岳未償
    還金額713,000元加計違約金後為784,300元，被告趙耿頡未
    償還金額715,000元加計違約金後為786,500元。為此，爰依
    消費借貸之法律關係提起本件訴訟等語，並聲明：㈠被告陳
    風岳應給付原告784,300元、被告趙耿頡應給付原告786,500
    元，及均自起訴狀繕本送達翌日起至清償日止，按年息5%計
    算之利息。㈡願供擔保請准宣告假執行。
二、被告則以：被告無資力清償，希望能不要還這麼多等語，資為抗辯。並聲明：㈠原告之訴及假執行之聲請均駁回。㈡如受不利判決，願供擔保請准宣告免為假執行。
三、得心證之理由：
    按消費借貸之借用人應於約定期限內，返還與借用物種類品
    質、數量相同之物，民法第478條前段定有明文。次按給付
    無確定期限者，債務人於債權人得請求給付時，經其催告而
    未為給付，自受催告時起，負遲延責任，其經債權人起訴而
    送達訴狀，與催告有同一之效力；又遲延之債務，以支付金
    錢為標的者，債權人得請求依法定利率計算之遲延利息；應
    付利息之債務，其利率未經約定，亦無法律可據者，週年利
    率為百分之五。當事人得約定債務人於債務不履行時，應支
    付違約金，民法第229條第2項、第233條第1項前段、第203
    條、第250條第1項亦分別定有明文。經查，本件原告主張之
    事實，業據其提出清償債務協議書、匯還款紀錄表、本息平
    均攤還法式算利息表、通訊軟體對話紀錄、存摺影本等件為
    憑（見本院卷第11頁至第23頁），核屬相符，堪認原告之主
    張為真實。從而，被告向原告借款，迄今仍未依約清償，原
    告依消費借貸之法律關係請求被告清償上開借款債務及法定
    遲延利息，自屬有據。　 
四、綜上所述，原告依消費借貸之法律關係，請求被告各給付如
    主文第1、2項所示之金額，及自起訴狀繕本送達之翌日即11
    1年6月8日（見本院卷第33頁、第37頁）起至清償日止，按
    年息5%計算之利息，為有理由，應予准許。又兩造均陳明願
    供擔保請准宣告假執行及免為假執行，核無不合，爰分別酌
    定相當擔保金額准許之。
五、本件事實已臻明確，兩造其餘之攻擊或防禦方法，及所援用
    之證據，經本院斟酌後，認為與判決基礎之事實並無影響，
    均不足以影響本裁判之結果，自無庸一一詳予論駁之必要，
    併此敘明。
六、訴訟費用負擔之依據：民事訴訟法第78條、第85條第1項。
中　　華　　民　　國　　111 　年　　8 　　月　　9 　　日
                  民事第八庭    法  官  宣玉華
以上正本係照原本作成。
如對本判決上訴，須於判決送達後20日內向本院提出上訴狀。如
委任律師提起上訴者，應一併繳納上訴審裁判費。
中　　華　　民　　國　　111 　年　　8 　　月　　9 　　日
                                書記官  林怡秀